臺灣臺北地方法院民事裁定 
                                    111年度店事聲字第8號
聲明異議人  李東秋  
上列聲明異議人與相對人臺灣銀行股份有限公司、臺北市政府間
聲請核發支付命令事件，聲明異議人就本院110年度司促字第206
90號支付命令於民國110年12月20日所為駁回其聲請之裁定，聲
明異議，本院裁定如下：
    主    文
異議駁回。
    理    由
一、按司法事務官處理事件所為之處分，與法院所為者有同一之
    效力。當事人對於司法事務官處理事件所為之終局處分，得
    於處分送達後10日之不變期間內，以書狀向司法事務官提出
    異議。司法事務官認前項異議有理由時，應另為適當之處分
    ；認異議為無理由者，應送請法院裁定之。法院認第1 項之
    異議為有理由時，應為適當之裁定；認異議為無理由者，應
    以裁定駁回之；民事訴訟法第240條之3、第240條之4第1項
    前段、第2項、第3項分別定有明文。查本院司法事務官於民
    國110年12月20日以110年度司促字第20690號裁定（下稱原
    裁定）駁回異議人所為支付命令之聲請，異議人於原裁定送
    達後10日內具狀提出異議，司法事務官認其異議無理由而送
    請本院裁定，經核與上開規定相符，先予敘明。
二、本件異議意旨略以：異議人自73年3月2日起任職於彰化商業
    銀行股分有限公司（屬公營銀行），並於105年3月2日以公
    務人員身分辦理退休，然因相對人即債務人臺灣銀行股份有
    限公司汐止分公司依公務人員退休資遣撫卹法取消公營事業
    人員公保養老優惠存款，錯用法律及變造公務人員退休資遣
    撫卹法第37條法定利率及優惠存款金額預予更正自107年7月
    1日起至118年以後，此為相對人即債務人臺灣銀行股份有限
    公司、臺北市政府之業務過失，自應負恢復原存款自107年7
    月1日起，使異議人得依此辦理優惠存款事宜，爰依公務人
    員退休資遣撫卹法第37條規定恢復優惠存款等語。
三、按我國現行法律之規定，關於民事訴訟與行政訴訟之審判，
    係採二元訴訟制度，分由不同性質之法院審理。除法律別有
    規定外，關於因私法關係所生之爭執，由普通法院審理；因
    公法關係所生之爭議，則由行政法院審判之（司法院釋字第
    466號解釋文參照）。
四、經查，本件異議人請求相對人恢復優惠存款，係基於公法關
    係所生之權利，應屬公法上爭議，異議人向無審判權之本院
    聲請核發支付命令，於法未合，應以裁定駁回之。本院司法
    事務官以本院無審判權為由，駁回異議人支付命令之聲請，
    尚無違誤，異議人本件聲明異議為無理由，應予駁回。
五、依民事訴訟法第240條之4第3項、第95條及第78條，裁定如
    主文。　
中　　華　　民　　國　　111 　年　　3 　　月　　21　　日
                  臺灣臺北地方法院新店簡易庭
                              法  官　石蕙慈
以上為正本係照原本作成。
本裁定不得聲明不服。 
中　　華　　民　　國　　111 　年　　3 　　月　　21　　日
                              書記官  徐子芹